臺灣基隆地方法院刑事判決　　　　　　　 94年度訴字第265號
公　訴　人　臺灣基隆地方法院檢察署檢察官
被　　　告　甲○○　男　32歲.
上列被告因違反毒品危害防制條例案件，經檢察官提起公訴（94
年度毒偵字第22號、第396 號）及移送併案審理（94年度毒偵字
第1098號），被告於準備程序進行中，就被訴事實為有罪之陳述
，經告知其簡式審判程序之旨，並聽取公訴人及被告之意見後，
經本院合議庭裁定由受命法官獨任進行簡式審判程序，判決如下
：
    主      文
甲○○連續施用第一級毒品，累犯，處有期徒刑捌月，扣案之第
一級毒品海洛因包（合計淨重壹點柒玖公克）、第一級毒品海
洛因殘渣袋肆只內之海洛因殘渣均沒收銷燬之，用以裝置上述海
洛因及海洛因殘渣之塑膠袋柒只、注射針筒肆支均沒收；又連續
施用第二級毒品，累犯，處有期徒刑陸月，扣案之第二級毒品安
非他命包（合計毛重壹點玖公克）均沒收銷燬之，用以裝置上
述安非他命之塑膠袋只、玻璃球吸食器壹個、吸食器貳組均沒
收；應執行有期徒刑壹年壹月，扣案之第一級毒品海洛因包（
合計淨重壹點柒玖公克）、第一級毒品海洛因殘渣袋肆只內之海
洛因殘渣、第二級毒品安非他命包（合計毛重壹點玖公克）均
沒收銷燬之，用以裝置上述海洛因及海洛因殘渣之塑膠袋柒只、
注射針筒肆支、用以裝置上述安非他命之塑膠袋只、玻璃球吸
食器壹個、吸食器貳組均沒收。
    事實及理由
一、犯罪事實：
    甲○○曾因竊盜、轉讓第二級毒品案件，臺灣臺北地方法院
    分別判處有期徒刑8 月、1 年，應執行有期徒刑1 年6 月，
    並經臺灣高等法院回上訴確定，於民國92年12月10日因縮短
    刑期假釋出監付保護管束，並於93年1 月9 日保護管束期滿
    ，未經撤銷假釋，其未執行之刑以已執行論而執行完畢。其
    前並因施用第二級毒品案件，經觀察、勒戒後，認無繼續施
    用毒品之傾向，於87年9 月23日釋放出所，並由臺灣基隆地
    方法院檢察署檢察官於87年9 月21日，以87年度偵字第3987
    、4223號為不起訴處分確定；復因施用毒品案件，經裁定送
    觀察、勒戒後，認有繼續施用毒品之傾向，再送強制戒治（
    於88年5 月7 日停止戒治付保護管束，於同年12月23日保護
    管束期滿執行完畢）後，由臺灣臺北地方法院檢察署檢察官
    以89年度戒毒偵字第19號為不起訴處分確定；再因施用第二
    級毒品案件，經送強制戒治（於90年8 月2 日停止戒治付保
    護管束，並於同年10月28日保護管束期滿執行完畢），並由
    臺灣基隆地方法院檢察署聲請簡易判決處刑，嗣經本院判處
    有期徒刑4 月確定（於91年5 月1 日執行完畢）。詎其猶不
    知藉此戒絕施用毒品惡習，竟於前揭強制戒治執行完畢後5
    年內，復基於施用第一級毒品海洛因之概括犯意，自93年11
    月間某日起，至94年4 月11早上6 時許止，在其台北縣瑞芳
    鎮○○○路63號之1 住處、基隆市○○街303 巷15弄28號4
    樓前租屋處或其租用之計程車內等處，以將海洛因摻水置入
    注射針筒，再施打其兩手肘內側皮膚靜脈血管處之方式，連
    續施用第一級毒品海洛因多次（約1 星期施用2 次次）；復
    另行起意，並基於施用第二級毒品安非他命之概括犯意，自
    93年10月間某日起，至94年4 月11日早上6 時多許止，以將
    安非他命置入玻璃球吸食器內，再以打火機點火加熱吸取所
    產生煙霧之方式，連續施用第二級毒品安非他命數次（約3
    天施用1 次）。為警先後於93年12月18日晚上10時50分許、
    94年1 月25日凌晨1 時40分許、同年4 月11日晚上7 時30分
    許，分別在臺北縣瑞芳鎮台二線5.4 公里處、基隆市○○街
    303 巷15弄28號4 樓、臺北縣汐止市○道○號○路北向9. 4
    公里查獲，並在其駕駛之車牌號碼7E-176號營業用自小客車
    內扣得第二級毒品安非他命2 包（合計毛重1.6 公克）、其
    所有供施用第一級毒品海洛因用之第一級毒品海洛因殘渣袋
    4 個、預備供施用第一級毒品海洛因用之注射針筒2 支、其
    所有供施用第二級毒品安非他命用之玻璃球1 個（以上係第
    1 次查獲時所扣得）；在其上開租屋處扣得第一級毒品海洛
    因2 包（合計淨重1.7 公克）、其所有供施用第一級毒品海
    洛因用之注射針筒1 支、供施用第二級毒品安非他命用之吸
    食器1 組（以上係第2 次查獲時所扣得）；在其駕駛之車牌
    號碼BI-7046 號自用小客車內扣得第一級毒品海洛因1 包（
    淨重0.09公克）、第二級毒品安非他命1 包（毛重0.3 公克
    ）、其所有預備供施用第一級毒品用之注射針筒1 支、供施
    用第二級毒品用之吸食器1 組（以上係第3 次查獲時所扣得
    ），且經採驗其尿液送驗結果均呈嗎啡、安非他命及甲基安
    非他命陽性反應，而陸續查悉上情。
二、上開事實有下列證據足以證明：
  (一)被告於警訊、偵訊、本院準備程序及審理時之自白。
  (二)扣案之第一級毒品海洛因3 包（合計淨重1.79公克）、第二
    級毒品安非他命3 包（合計毛重1.9 公克）、第一級毒品海
    洛因殘渣袋4 只、注射針筒4 支（1 支未使用、3 支已使用
    ）、玻璃球吸食器1 個、吸食器2 組。
  (三)臺灣基隆地方法院檢察署檢察官強制到場（強制採驗尿液）
    許可書、臺北縣政府警察局瑞芳分局偵辦毒品危害防制條例
    案件犯嫌尿液檢體編號對照表及查獲違反毒品危害防制條例
    採集尿液檢體送驗清單、臺灣檢驗科技股份有限公司94年2
    月4 日CH/2005/10238 號、94年4 月21日CH/2005/40237 號
    濫用藥物尿液檢驗報告、基隆市警察局第三分局偵辦毒品案
    件尿液檢體委驗單、法務部調查局94年3 月8 日調科壹字第
    320002662 號鑑定通知書、臺灣尖端先進生技醫藥股份有限
    公司94年2 月2 日濫用藥物檢驗報告、國道公路警察局第一
    警察隊查獲劉傳涉嫌毒品危害防制條例毒品初步鑑驗報告單
    、國道公路警察局第一警察隊緝獲煙毒、麻藥案件人犯尿液
    檢體編號對照表各1 紙、查獲照片4 張。
  (四)臺灣高等法院被告全國前案紀錄表、臺灣基隆地方法院檢察
    署刑案資料查註紀錄表及全國施用毒品案件紀錄表各1 份。
三、論罪及科刑之理由：
　　按海洛因及安非他命分別係毒品危害防制條例第2 條第2 項
    第1 款、第2 款所定之第一級毒品、第二級毒品，被告予以
    施用，核其所為，係犯毒品危害防制條例第10條第1 項、第
    2 項之施用第一級毒品罪及施用第二級毒品罪。其持有第一
    級毒品海洛因及第二級毒品安非他命係供施用，其持有第一
    級毒品、第二級毒品之低度行為分別為施用第一級毒品、第
    二級毒品之高度行為所吸收，不另論罪。又被告先後多次施
    用第一級毒品海洛因、第二級毒品安非他命之犯行，均時間
    緊接，犯罪構成要件相同，顯係基於概括犯意為之，為連續
    犯，應依刑法第56條之規定各論以一施用第一級毒品罪及一
    施用第二級毒品罪，並分別加重其刑。被告所犯上開二罪，
    犯意各別，罪名互異，應予分論併罰。又被告曾有犯罪事實
    所載犯罪之科刑及刑之執行完畢情形，有臺灣高等法院被告
    前案紀錄表在卷可稽，其受有期徒刑執行完畢後5年內，再
    犯本件有期徒刑以上之罪，為累犯，應依刑法第47條之規定
    ，遞加重其刑。再公訴人雖僅就被告自93年11月間起至94年
    1 月24日上午8 時許止施用第一級毒品海洛因及自93年10月
    間起至94年2 月23日晚上11時許止施用第二級毒品安非他命
    之犯行提起公訴，而未就犯罪事實欄所載其餘施用海洛因、
    安非他命之犯行予以起訴（包括移送併案審理部分），然此
    部分之犯罪事實與起訴部分，有連續犯之裁判上一罪關係，
    為起訴之效力所及，本院自應併予審究。爰審酌被告前有多
    次施用毒品之前科，仍不知戒除毒品惡習而續為施用毒品，
    惡性非輕，並審酌所犯施用毒品之犯罪係戕害自身健康之行
    為，於他人尚不致造成損害，暨其施用之次數、被告事後坦
    承犯行之態度等一切情狀，就其所犯上開二罪，分別量處如
    主文所示之刑，並定其應執行刑，以示懲儆。
四、沒收之諭知：
    扣案之第一級毒品海洛因3 包（合計淨重1.79公克）、第二
    級毒品安非他命3 包（合計毛重1.9 公克）及第一級毒品海
    洛因殘渣袋4 只內之海洛因殘渣，均為查獲之毒品，應依毒
    品危害防制條例第18條第1 項前段規定宣告沒收銷燬之；另
    扣案之注射針筒4 支（1 支未使用、3 支已使用）、用以裝
    置上述海洛因、海洛因殘渣之塑膠袋7 只，均係被告所有，
    除未使用之注射針筒1 支係被告預備供施用第一級毒品海洛
    因所用之物外，其餘皆係被告用以施用第一級毒品海洛因所
    用之物；再扣案之玻璃球吸食器1 個、吸食器2 組、用以裝
    置上述安非他命之塑膠袋3 只，均係被告所有供施用第二級
    毒品安非他命所用之物，均據被告供承在卷，爰依刑法第38
    條第1 項第2 款之規定宣告沒收。
五、應適用之法條：
　　刑事訴訟法第273 條之1 第1 項、第310 條之2 、第454 條
    第1 項、第299 條第1 項前段，毒品危害防制條例第10條第
    1 項、第2 項、第23條第2 項、第18條第1 項前段，刑法第
    11條、第56條、第47條、第38條第1 項第2 款、第51條第5
    款，判決如主文。
六、對於本件判決如有不服，得自收受送達後10日內，向本院提
    出上訴書狀，上訴於臺灣高等法院。
本案經檢察官黃鴻達到庭執行職務
中　　華　　民　　國　　94　　年　　6　 　月　　27　　日
                  刑事第三庭法  官  王美婷
以上正本證明與原本無異。
對於本件判決如有不服，應於收受送達後10日內，向本院提出上
訴書狀，上訴於臺灣高等法院，並按他造當事人之人數附具繕本
。
中　　華　　民　　國　　94　　年　　6 　　月　　28　　日
                             書記官 劉珍珍
附錄本案論罪科刑法條：
毒品危害防制條例第10條第1項、第2項
施用第一級毒品者，處6 月以上5 年以下有期徒刑。
施用第二級毒品者，處3 年以下有期徒刑。
